臺灣苗栗地方法院刑事判決　　　　　　　100年度易字第261號
公　訴　人　臺灣苗栗地方法院檢察署檢察官
被　　　告　范耀明
　　　　　　郭添生
上列被告等因竊盜案件，經檢察官提起公訴（100 年度偵字第33
1 號、第1172號），本院判決如下：
    主  文
范耀明共同犯攜帶兇器竊盜罪，處有期徒刑壹年肆月。
郭添生共同犯攜帶兇器竊盜罪，累犯，處有期徒刑壹年。
范耀明其餘被訴竊盜部分均無罪。
    犯罪事實
一、郭添生前因竊盜案件，於民國97年6 月16日，經本院以97年
    度易字第390 號判處有期徒刑1 年、1 年，應執行有期徒刑
    1 年8 月確定；又因施用毒品案件，於同年10月7 日，經本
    院以97年度易字第765 號判處有期徒刑4 月確定；上開2 罪
    經合併定應執行刑有期徒刑1 年10月確定，於99年1 月25日
    縮短刑期執行完畢。詎其竟仍不知悔改，與范耀明共同意圖
    為自己不法之所有，於99年9 月9 日深夜，搭乘范耀明所駕
    駛車牌號碼CM-1512 號自用小貨車（車主登記為范耀明），
    自苗栗縣南下，於翌日（10日）凌晨1 時50分許，在彰化縣
    秀水鄉○○段744 地號土地附近產業道路，以手戴花色麻紗
    手套，再攀爬至電桿上，持客觀上足供兇器使用之不詳工具
    （未扣案）剪斷電纜線之方式，竊取臺灣電力股份有限公司
    （下稱臺電公司）設置於該處之安東高幹6Y9 至低2 等電桿
    上裸硬銅線（22m/㎡）149 公尺，以及配置在該處崎溝高幹
    52X2 -1X4 至X8等電桿上之鋁玻璃電線177 公尺（＃2PVC）
    ，范耀明則手戴同款麻紗手套，穿著雨鞋，攀爬至附近樹木
    上，協助郭添生剪取電纜線。2 人行竊得手後，於同日凌晨
    4 時40分許，范耀明自樹上躍下時，適為早起前往附近牧場
    工作之居民吳澄洲發覺，其見吳澄洲高呼追捕，乃向附近墓
    園逃逸，旋郭添生自電桿上爬下，將上開麻紗手套丟置於現
    場路旁後，亦欲逃離現場，恰遇追捕范耀明未果而折返之吳
    澄洲，隨即向范耀明所奔竄之墓園逃去。吳澄洲見狀，立即
    撥打電話報警。
二、彰化縣警察局鹿港分局馬鳴派出所警員潘俊文及所長許允弘
    等人據報後，隨即到達現場蒐證，並在現場遭竊電桿下方，
    發覺郭添生所棄置之上開麻紗手套1 副（未扣案），且在現
    場附近便利超商前，發覺范耀明上開自用小貨車，車斗上放
    置有鋁梯、油壓剪及伸縮鐵管各1 支，駕駛座內亦有與現場
    相同款式之花色麻紗手套1 疊，車鑰未經取下，乃在遍尋不
    著范耀明及郭添生行蹤後，在上開自用小貨車車旁等候。惟
    潘俊文等人守候多時，均不見范耀明及郭添生出面，遂委請
    拖吊業者將上開自用小貨車拖回馬鳴派出所停放保管，以待
    查明車主。范耀明躲藏多時，見車輛遭警方拖回，乃於同日
    上午6 至7 時許，以麻紗手套1 副（未扣案）裝盛不明植物
    1 株，前往馬鳴派出所，假以前往當地尋找福壽螺及藥草，
    車輛失竊為由，出面報案並領取車輛，而郭添生則自行電請
    友人搭載其返回苗栗。嗣經警詢問范耀明南下原因，並以車
    上工具及在駕駛座內發現放置有郭添生證件之皮夾相質，范
    耀明始供出係與郭添生同行南下上情。
三、案經彰化縣警察局鹿港分局報告臺灣彰化地方法院檢察署檢
    察官呈請臺灣高等法院臺中分院檢察署檢察長令轉臺灣苗栗
    地方法院檢察署（下稱苗栗地檢署）檢察官偵查起訴。
    理  由
壹、有罪部分：
一、按除簡式審判程序、簡易程序及刑事訴訟法第376 條第1 款
    、第2 款所列之罪之案件外，第一審應行合議審判，刑事訴
    訟法第284 條之1 定有明文。查被告范耀明及郭添生經起訴
    所犯之刑法第321 條第1 項第3 款攜帶兇器加重竊盜案件，
    係屬刑事訴訟法第376 條第2 款所列之罪，則本院第一審自
    無庸行合議審判，先予敘明。
二、又按被告以外之人（包括證人、鑑定人、告訴人、被害人及
    共同被告等）於審判外之陳述雖不符刑事訴訟法第159 條之
    1 至之4 等4 條之規定，而經當事人於審判程序同意作為證
    據，法院審酌該言詞陳述或書面陳述作成時之情況，認為適
    當者，亦得為證據；當事人、代理人或辯護人於法院調查證
    據時，知有刑事訴訟法第159 條第1 項不得為證據之情形，
    而未於言詞辯論終結前聲明異議者，視為有前項之同意，同
    法第159 條之5 定有明文。其立法意旨在於傳聞證據未經當
    事人之反對詰問予以核實，原則上先予排除，惟若當事人已
    放棄反對詰問權，於審判程序中表明同意該等傳聞證據可作
    為證據；或於言詞辯論終結前未聲明異議，基於尊重當事人
    對傳聞證據之處分權，及證據資料愈豐富，愈有助於真實發
    見之理念，且強化言詞辯論主義，使訴訟程序得以順暢進行
    ，上開傳聞證據亦均具有證據能力。查本件被告范耀明及郭
    添生於準備及審理程序中，對於檢察官起訴書中所提出，以
    及當庭所補充之證據資料，均表示不爭執其證據能力，且渠
    等與檢察官對於本案卷內相關證人之證述、文書卷證等資料
    ，有何不得為證據之情形，亦未於本院言詞辯論終結前聲明
    異議，再有關本案證人之證述、文書卷證資料經本院於審理
    期日逐一提示並告以要旨，檢察官及被告范耀明等2 人對證
    據資料均表示無意見，本院審酌相關證人證述筆錄製成、文
    書卷證資料取得，並無證據顯示有何違背程序規定情事，依
    據上揭說明，均應認具有證據能力。
三、訊據被告范耀明及郭添生，自警詢迄至審理中，均矢口否認
    有何共同攜帶兇器加重竊盜犯行。經查：
（一）證人吳澄洲於案發當日警詢時證稱：我於99年9 月10日凌
      晨4 時許，從住處騎乘腳踏車前往位於彰化縣秀水鄉○○
      段744 地號之牧場餵食乳牛，途中發覺附近產業道路之路
      燈均未亮起，於同日凌晨4 時40分許，在牧場前樹下轉開
      水龍頭，欲清洗牧場時，忽然有一身材高大之男子從樹上
      跳下來，並往南朝墓園走去，正覺納悶之際，往樹上一看
      ，發現電桿上電纜線均被剪斷，部分電纜線吊掛在樹上，
      隨即向該名男子大喊：「偷剪電線！」，該名男子隨即往
      南朝墓園百姓公廟方向逃跑，我立即上前追捕，但未捕獲
      ，旋於返回牧場時，又發現另一身材瘦小的黑衣男子自該
      處草叢竄出，該瘦小的男子亦往南朝百姓公廟方向逃去，
      因此立即撥打電話向警方報案，案發當時天色昏暗，發現
      時該2 人均穿著深色衣褲及雨鞋，不知渠等交通工具為何
      ，警方通知我前來指認時，當時在派出所之被告范耀明，
      身材與從樹上跳下之人相近，但因為當時天色昏暗，無法
      確認等語。又於偵訊時結證稱：「（問：99年9 月10日上
      午4 時40分許，你是否在秀水鄉○○段744 地號附近產業
      道路，發現有人偷剪臺電電線？）是。（問：你看到幾個
      人偷剪電線？）我騎腳踏車過去，開完水龍頭後要回來騎
      腳踏車，1 個人突然從樹上跳下來，我嚇一跳，我看到樹
      上掛著剪斷的電纜線，我喊他偷剪電線，他就一直走很快
      ，我也跟他走很快，當時暗暗的，我沒有注意到他手上有
      拿什麼東西，我沒有追到人，又返回要騎腳踏車，沒想到
      又出現第二個人，不知道他從什麼地方躲著走出來，我看
      到他站的地點距離第一個人跳下來的樹至少約有50公尺，
      差不多是2 根電線桿中間距離，我在看他時，他也一邊看
      我一邊走開，他離開的方向與第一個人相同，我就騎腳踏
      車回家打電話報警。（問：你於警局有無指認嫌犯本人？
      ）有，我在警局有偷看1 個，他和我看到第一個從樹上跳
      下來的體型很像，都是比較高壯，衣服的顏色都是黑黑的
      ，也都穿著雨鞋，第二個人我沒有指認，他沒有到警局，
      他比較瘦小，但是他距離我比較遠，所以我看的比較不清
      楚。（問：為何你認為你當時看到的2 個人是一夥的？）
      因為該處很偏僻，而且當時又是一大早，附近有墳墓，一
      般人不敢去。（問：當時你有無看到上述2 人之交通工具
      ？）我沒有當場看到，但是派出所有把車牽回去。」等語
      。
（二）且證人吳澄洲於審理中檢察官詰問時結證稱：「（問：99
      年9 月10日清晨4 時許，是不是有去你的牧場？）有。（
      問：去牧場時是走路還是其他交通工具？）騎腳踏車。（
      問：當時的燈有亮嗎？）當時那裡暗暗的。」、「（問：
      你到案發地點時，有發現什麼情形？電線有剪斷還是？）
      我有埋1 條水管在水溝旁邊，我要趴下去打開開關，打開
      開關起來時，我正要騎腳踏車到牧場，看到有1 個人從樹
      上跳下來，我嚇了一跳。」、「（問：我問的是你有沒有
      問那個人什麼事情？）沒有，我直接進去牧場，我往上面
      看，看到一條電線掉下來橫在樹上，我想他們是在偷剪電
      線，所以我喊『偷剪電線』。（問：你喊了之後有什麼情
      形？）那個人趕緊跑了，我一直跟著他，跟了差不多200
      公尺，他往南走，我返回我的牧場，又看到另一個人從水
      溝的另一側走出來。（問：你看到的這兩個人，有沒有看
      到手上拿什麼東西？）都沒有，是空手的。」、「（問：
      99年9 月10日早上有下雨嗎？）沒有。（問：從樹上跳下
      來的那個人腳穿的雨鞋，請你描述一下？）不是白色的，
      用途我不知道。（問：另一個人腳上穿什麼？）第二個人
      我沒看到，他比較瘦小，且那裡有種蕃薯葉，我沒有看清
      楚。（問：你之前不是說兩個都穿雨鞋嗎？）我確定樹上
      那個一定是穿雨鞋。」等語。又於同日被告郭添生反詰問
      時結證稱：「（問：請你仔細確認，從樹上跳下來或逃走
      的人之中，有沒有看到我？）從樹上跳下來的人身材比較
      高大，我回來又遇到的那一個人是比較瘦小的。但我不確
      定是郭添生，因為當天暗暗的。（問：你有確定他們穿什
      麼顏色的衣服嗎？）暗暗的我沒有看到，但是穿比較暗色
      的，我確定從樹上跳下來的那個有穿雨鞋。」等語。明確
      證述其於案發當時，曾經在行竊電纜線現場，目擊均穿著
      深色衣物之身材高壯及瘦小2 名竊嫌，且曾向其中身材高
      大之竊嫌斥喝，而該身材高壯者於案發當時係穿著雨鞋等
      情。
（三）又證人潘俊文於偵訊時結證稱：「（問：竊盜現場到停車
      地點，中間有無經過墓園百姓公廟？）有，那就是失竊的
      地點。」、「（問：有無其他補充？）范耀明來領車時，
      是穿雨鞋」等語，且於本院100 年5 月31日審理中檢察官
      詰問時結證稱：「（問：范耀明去派出所時他的衣著及鞋
      子為何？）他的鞋子是穿雨鞋，衣服不太記得了，照片裡
      面有，我們有拍照，如照片編號6 。」、「（問：照片編
      號12的鞋印是在哪裡？）是在樹上跳下來的位置。（問：
      這個鞋印與范耀明的鞋印符合嗎？）范耀明說是他的鞋印
      。（問：你們有比對嗎？）我們當初有拍照。（問：你說
      鞋印跟范耀明的是符合的？）因為范耀明說鞋印是他的，
      花色手套是另外一個人丟在現場的。」等語，並於本院補
      充訊問時結證稱：「（提示鹿港分局偵查卷第10到第11頁
      照片，問：范耀明的雨鞋鞋印是在上開4 張照片中的哪一
      個地方發現的？）在編號3 的照片巡邏車有一個員警站在
      那邊的地方。左邊搭鐵皮的就是證人吳澄洲的牧場。（提
      示同上警卷第12頁，問：編號5 照片上的花色麻紗手套是
      在編號1 到4 照片中的哪一張所示之處查獲的？）在編號
      3 ，巡邏車的後方，即證人吳澄洲所說另一個比較矮小嫌
      犯逃亡方向的同向地上。（提示同上警卷第19頁現場簡圖
      ，問：這個現場簡圖是電力公司的人員所繪的嗎？對。（
      問：失竊電纜線的現場就如現場簡圖標示的地方嗎？）對
      。（問：同上警卷贓物認領保管單的鋁玻璃電硬銅線都是
      在上開簡圖所示失竊的地方查扣的嗎？）對，都是在現場
      查扣的。」等語。詳細指出被告范耀明於案發當時前往馬
      鳴派出所時，確係穿著雨鞋，並穿著深藍色上衣及藍色牛
      仔褲，警卷照片中麻紗手套及鞋印，均係在證人吳澄洲牧
      場附近發現，被害人所領回之電纜線，亦係在現場查獲，
      案發現場附近確有墳墓及百姓公廟。
（四）再佐以卷附鹿港分局承辦員警所拍攝之編號1 、2 、3 、
      4 、6 及12現場照片（鹿港分局警卷第10-11 頁、第15頁
      ），以及位於彰化縣秀水鄉○○路上便利超商監視器翻拍
      照片（同上卷第16至17頁）所示，案發現場係位於墳場附
      近之產業道路，且該處產業道路旁之電桿上，有多條電纜
      線因遭剪斷而垂落地面，並有部分電纜線完全掉落在道路
      上，現場路旁泥土地面，亦留有一深陷之鞋印，而於案發
      當日凌晨1 時2 分許，前往上開便利超商購物之被告郭添
      生，其於案發當日確係穿著深色上衣及長褲。並參之被告
      范耀明自警詢迄至審理時，均一致供稱案發當日凌晨，確
      實曾經在案發現場遇到附近民眾，且該名民眾亦曾質問其
      是否竊剪電線，其於該人詢問後，隨即離開現場等語。
（五）足見被告范耀明與郭添生於案發當日確係穿著深色衣褲，
      出現在位於墳場附近，而遭竊取電纜線之案發現場，且被
      告范耀明於當日凌晨4 時40分許，穿著雨鞋自附近樹上躍
      下，遭證人吳澄洲質問是否竊剪電纜線後，隨即往墳場百
      姓公廟方向逃逸，而被告郭添生亦在證人吳澄洲追捕被告
      范耀明無著返回現場時，遭證人吳澄洲發覺，並循被告范
      耀明離去路線逃竄，嗣證人潘俊文於接獲通報後，在證人
      吳澄洲牧場附近發覺被告范耀明遺留之鞋印，以及遭棄置
      之麻紗手套一副，被告范耀明於當日上午前往馬鳴派出所
      取車時，腳上仍穿著行竊時所使用之雨鞋。
（六）又證人潘俊文於100 年5 月31日審理中檢察官詰問時，結
      證稱：「（問：在貨車及范耀明身上有看到去抓福壽螺或
      是藥草的東西或是工具嗎？）沒有。范耀明來領車的時候
      他有用花色手套裡面包1 個草，他是後來拿來的。（問：
      包什麼草？）我不曉得，他是經過兩個多小時要來領車時
      ，故意在花色手套上放一棵草。」等語，且被告范耀明於
      100 年7 月6日 審理時以證人身份接受檢察官交互詰問時
      ，亦結證稱：「（問：你有抓到福壽螺嗎？）我有抓到福
      壽螺。（多少？）我把福壽螺裝在我的花手套裡面。」等
      語。足見被告范耀明前往馬鳴派出所取車時，確曾經攜帶
      1 副麻紗手套到場。再依證人潘俊文另於偵訊及審理中證
      述內容，其與相關承辦員警到達現場時，搜尋犯罪者未果
      後，隨即在秀水鄉○○路與民意街路口附近之便利超商旁
      ，發覺車上放有伸縮桿、鋁梯、油壓剪、麻繩及與現場相
      同之花色麻紗手套之被告范耀明上開車輛，並在現場守候
      多時，未見犯嫌前來取車後，將車輛拖回派出所查證等語
      。可知被告范耀明自逃離案發現場後，即無任何返回車上
      拿取麻紗手套之機會。復佐以卷附查獲麻紗手套之現場照
      片中，該麻紗手套顯然並無因撈捕福壽螺而沾染水漬，亦
      無因拔取藥草而留有草葉汁液或泥沙之痕跡等情。堪認證
      人潘俊文等人在案發現場所發現之麻紗手套，應係被告郭
      添生使用後所拋棄者無疑。
（七）被告范耀明雖於100 年1 月25日偵訊時改口辯稱：郭添生
      沒有跟我說要剪電線，是在警察局時警察說是郭添生剪的
      ，在警局時我沒有講郭添生因為害怕而逃走了等語，並於
      100 年3 月2 日偵訊時辯稱：潘俊文當天幫我做筆錄時，
      我趕著要去載我兒子下課，當天的筆錄有的是編出來的，
      警察跟我說不是我剪的就是郭添生剪的等語。且被告郭添
      生亦於審理時辯稱：警察問到重點時，范耀明都沒有回答
      ，警察就以誘導偵查的方式問范耀明是不是，且警察問郭
      添生現在去哪裡，范耀明根本沒有說郭添生害怕逃掉了，
      是警察自己問的等語。然經當庭勘驗被告范耀明於99年9
      月10日在馬鳴派出所接受警詢時所錄製之錄影錄音光碟，
      被告范耀明於警詢時神情自然，對於警員所詢問之問題均
      能流暢回答，並無任何遭受強暴脅迫之情形，且其於警詢
      時，係先供出被告郭添生案發當時亦在場，經承辦員警以
      開放式問話，令其自由陳述，其始主動供陳被告郭添生曾
      經提議剪取電線，並向員警訛稱當時係以高度過高，具有
      危險性而拒絕被告郭添生之提議，而將所有行竊責任推予
      尚未到案之被告郭添生。被告范耀明雖於上開詢問過程中
      ，確未主動陳稱被告郭添生係因害怕而逃走等語，然其於
      承辦員警以：「他為什麼沒有搭你的車？因為他害怕逃走
      了？」等語相詢時，被告范耀明則答以：「可能是吧。」
      等語，贊同警員之猜測，是亦難認承辦員警有何不正詢問
      或登載不實之處。因此，被告范耀明於馬鳴派出所所製作
      之警詢筆錄，確係出於自由意志無誤。核之上開證人證言
      及相關事證，堪認其於該次警詢中，雖有避重就輕，且為
      己卸責之情形，然其就被告郭添生當時確有行竊犯意之供
      述，應與事實相符。
（八）觀之上開便利超商監視器翻拍照片，被告范耀明及郭添生
      雖於99年9 月10日凌晨1 時2 分許，即出現在彰鹿路附近
      ，然依卷附被告范耀明及郭添生所持用之門號0000000000
      號及0000000000號行動電話雙向通聯記錄，被告范耀明係
      於99年9 月10日凌晨1 時51分5 秒許，接聽來自被告郭添
      生之電話（通話1489秒，基地台位置為彰化縣秀水鄉○○
      段244 地號）。查一般人在溝通對象位於言語音量可及之
      範圍內時，通常均會直接以口頭對話進行溝通，而鮮有特
      意撥打電話通話之情形。本件被告郭添生既於本院訊問為
      何於案發當時聯絡被告范耀明前，先行撥打「777 」號碼
      時供稱：當時係因行動電話門號為預付卡，為確認餘額是
      否仍足以使用，因而先行撥打「777 」確認等語，可見其
      上開門號行動電話通話額度有限。因此，被告郭添生苟非
      已與被告范耀明分開，各就定位下手行竊，但仍有聯繫必
      要，當無於99年9 月10日凌晨1 時51分5 秒許，撥打被告
      范耀明上開門號，並通話長達1489秒之可能（被告郭添生
      方之通聯記錄顯示其撥打時間為同日凌晨1 時50分56秒，
      通話秒數為1528秒，應係接聽與掛斷時間不同所造成之誤
      差）。因此，被告范耀明及郭添生等2 人於99年9 月10日
      凌晨下手竊取電纜線時間，至遲應不晚於當日凌晨1 時50
      分許。
（九）再被告范耀明及郭添生雖辯稱當晚係欲前往鹿港鎮彰濱工
      業區釣魚，因而前往案發現場找尋可供魚餌使用之福壽螺
      ，惟案發現場距離鹿港鎮彰濱工業區仍有數十公里之遙，
      且係在彰化市與鹿港鎮○○道○○路之南。被告范耀明於
      100 年1 月25日偵訊時既供稱，渠等係由鹿港交流道（亦
      即國道一號高速公路彰化交流道）下國道等語，則渠等欲
      前往鹿港鎮彰濱工業區，自應沿彰鹿路由東往西方向，亦
      即彰鹿路北側車道直驅鹿港鎮，苟有撈取福壽螺當作魚餌
      之需要，亦大可在到達彰濱工業區時，就近取得，焉有在
      人生地不熟之情形下，中途迴轉至位於彰鹿路南側，距離
      預定垂釣處甚遠之案發現場之理？況被告范耀明於100 年
      9 月10日接受警詢時另供稱：「那時候有去鹿港彰濱工業
      區看釣點。」（見本院卷第168 背面警詢光碟勘驗附件）
      ，且於100 年7 月6 日以證人身分接受被告郭添生詰問時
      ，結證稱：「…，後來我們就一起下去，去到鹿港時，我
      預計潮水是第2 天凌晨6 點多退去，當我們到達時，釣具
      行都已經關了，我就說要去福壽螺，以及找看看有沒有其
      他的草藥。…」等語，證稱渠等於案發前，已然到達預定
      之釣魚地點鹿港鎮。更遑論渠等均非彰化縣本地人士，與
      秀水鄉毫無淵源，且彰鹿路自彰化交流道以西，迄至秀水
      鄉境內，與民意街交岔之路口間，兩側路旁即有為數眾多
      之水田及灌溉溝渠，福壽螺隨手可得，洵無於深夜時分，
      大費周章，刻意轉至僻靜墳場旁之案發現場撈取之必要。
      又苟被告范耀明及郭添生在案發現場確係為撈取福壽螺而
      下車，惟福壽螺為水生螺類，長期居住於水流之中，倘未
      使用網篩或撈網，勢必需將雙手伸入水中撈取，此乃一般
      生活常識，是渠等2 人既未攜帶相關工具到場，何以不徒
      手捕撈，反而配戴極易遭水濡濕之麻紗手套下車？再依被
      告范耀明及郭添生於審理時所辯，渠等均有撈獲相當之數
      量，然觀之在案發現場所發現之被告郭添生麻紗手套，其
      上顯然並無任何水漬或草葉汁液及泥沙，足見被告范耀明
      及郭添生辦稱係欲前往鹿港鎮釣魚，而前往現場撈取福壽
      螺之辯詞，顯難採信。
（十）復經分析被告范耀明及郭添生上開行動電話雙向通聯記錄
      ，被告范耀明於案發當日凌晨4 時37分57秒撥打代號「80
      」後，迄至同日下午3 時12分36秒許間（被告范耀明於同
      日下午3 時30分許接受警詢），被告郭添生於同日凌晨3
      時20分12秒通話後，迄至同日下午2 時19分24秒返至苗栗
      縣頭屋鄉止，2 人雖均曾多次與他人聯絡，但都無撥打11
      0 報案之紀錄。而依被告范耀明於100 年1 月25日偵訊時
      所述，其於發現車輛失蹤後，係向附近民眾詢問馬鳴派出
      所之位置，親自前往派出所報案（見苗栗地檢署100 年度
      偵字第331 號卷第37頁）。佐以證人潘俊文於偵訊及審理
      時，均結證稱被告范耀明係於當日上午6 、7 時許，始前
      往馬鳴派出所領車等語（見苗栗地檢署100 年偵字第331
      號卷第49頁、本院卷第248 頁背面）。是被告范耀明等2
      人既為外地人，則渠等在發覺車輛失蹤時，何以不逕以行
      動電話報警，尋求警方到場協助，反在便利超商前，四處
      撥打行動電話聯繫友人，且在等候將近2 個小時後，始親
      自前往派出所報案？更見其情虛。
（十一）另被告郭添生於100 年10月26日審理時辯稱被告范耀明於
      馬鳴派出所時曾經製作3 次警詢筆錄，且案發當日與被告
      范耀明前往秀水鄉時係穿著白色汗衫及藍白拖，並非證人
      吳澄洲所指之深色衣物等語。惟觀之卷附鹿港分局警卷，
      被告范耀明僅於99年9 月10日下午3 時30分起，迄至同日
      下午4 時37分許間，接受警員詢問製作1 次筆錄，並無製
      作3 次筆錄之情形，且經於審理時提示卷附便利超商監視
      器翻拍照片（鹿港分局警卷第16-17 頁）與被告范耀明及
      郭添生2 人辨識，被告范耀明當庭指出照片中身穿深色衣
      褲者即是被告郭添生無誤（見本院卷第253 頁），而被告
      郭添生亦當場確認無訛（本院卷第255 頁背面）。足見被
      告郭添生上開所辯，亦屬虛妄。至被告郭添生於本院以便
      利超商監視器翻拍照片追問時，另辯稱其係因彰化地區天
      冷而在深色上衣外，加穿白色汗衫等語，查被告范耀明等
      2 人犯案時間為正值炎熱季節之9 月中旬，當日又無風雨
      ，縱屬凌晨，其室外氣溫亦顯無令人感受寒意之可能，其
      辯詞明顯違背常理，而為臨訟杜撰之詞。
（十二）被告范耀明雖於100 年7 月6 日審理時，以證人身分接受
      被告郭添生詰問時，附和被告郭添生上開所辯。然被告郭
      添生於準備程序中，並未曾提及其當日穿著之相關問題，
      且於100 年5 月31日審理中詰問證人吳澄洲時，其於證人
      吳澄洲明白證稱當時2 名嫌犯穿著暗色衣物時，亦未提出
      任何質疑，而被告范耀明當庭就此部分亦無任何反對意見
      （本院卷第103 頁至第104 頁背面），直至案發當日為被
      告郭添生出面與馬鳴派出所聯繫，代為打聽案情之證人陳
      德欽於100 年6 月22日到庭接受檢察官詰問時，問及被告
      郭添生於案發當日下午4 時許，由劉正發載送至其住處時
      之穿著時，證稱被告郭添生係穿著藍色牛仔褲、白色短袖
      T 恤運動杉及藍白拖後，被告郭添生始自100 年7 月6 日
      起之後續審理程序中，不斷強調其當日係穿著白色上衣，
      被告范耀明亦當庭配合其辯詞，主動強調被告郭添生當時
      係穿著拖鞋。查本件被告郭添生於接獲本院通知進行準備
      程序後，隨即於準備程序前，具狀為自己答辯，並聲請傳
      喚證人，嗣於準備程序完成後，又於審理前之100 年5 月
      16日，具狀聲請閱卷，足見其對於自身法律權益知之甚詳
      ，且勇於主張。是倘被告郭添生於案發當時，確係穿著縱
      使在深夜裡，亦甚醒目之白色上衣及藍白拖，則其在100
      年5 月31日證人吳澄洲指稱犯嫌全身均穿著深色衣物時，
      豈有不加以指摘澄清，還己清白之可能？遑論其辯詞顯有
      上開所述之瑕疵。因此，被告范耀明以證人身分就此部分
      所為之證述，洵無可採。
（十三）至被告范耀明於100 年11月16日審理時改口否認現場鞋印
      為其所留等語。查被告范耀明於99年9 月10日警詢中，於
      證人潘俊文詢畢麻紗手套相關細節後，再以開放式問話詢
      問現場腳印來由時，答稱：「（問：腳印呢？）腳印是我
      找藥草採的。」等語（見本院卷第169 頁警詢光碟勘驗附
      件）。姑不論其於上開警詢時供稱現場腳印係其採藥時所
      遺留等語之真偽，但其就腳印確為其所遺留等語之陳述，
      應係出自自由意志。佐以證人吳澄洲、潘俊文上開證述，
      且被告范耀明於100 年7 月6 日審理時以證人身分具結後
      ，亦自稱當天確實穿著雨鞋等語（本院卷第152 頁），並
      輔以上開便利超商監視器畫面中，被告郭添生所穿著之深
      色鞋，顯非雨鞋等情。足認被告范耀明前開所辯，亦為卸
      責之詞。
（十四）另被告范耀明於提示證據完畢後，復就現場麻紗手套及上
      開車輛如何移至馬鳴派出所等採證過程進行爭執，指稱現
      場麻紗手套可能係承辦員警自其車中取出後，布置於現場
      ，因而聲請調取承辦員警到達現場以及將被告范耀明上開
      車輛移回派出所時之蒐證及監視器紀錄部分：
    1.查證人潘俊文於偵訊及審理中，已就渠等到達現場後，搜
      尋犯罪者未果後，因見被告范耀明停放在在彰鹿路與民意
      街路口附近之便利超商旁之上開車輛，放置有犯罪嫌疑物
      品，而於守候多時後，未見犯嫌前來取車，始將車輛拖回
      派出所查證，其移動車輛時，係委託合作之拖吊業者進行
      拖吊，並未進入車內，更無將車內麻紗手套取出，放置於
      案發現場栽贓被告等人等細節，結證明確。
    2.而被告范耀明於案發當日接受證人潘俊文詢問時，其就在
      現場查獲之麻花手套，並未曾提出任何質疑，且於100 年
      1 月25日偵訊時，復先向檢察官供稱：「（問：現場查獲
      手套誰的？）我的，我裝藥草用的。（問：為何會留在剪
      電線現場？）剛好被剪電線的地方在水溝旁邊。（問：就
      算被剪電線的現場在水溝旁邊，為何你的手套會在現場？
      ）可能是我忘記拿走。」等語，及至檢察官提示其於警詢
      時供稱該麻紗手套係被告郭添生所遺留時，亦矢口辯稱：
      「我這樣講是錯的，手套是我在裝藥草用的。」等語，顯
      見其於案發當日即已知悉證人潘俊文等在案發現場扣得麻
      紗手套1 副，並曾充足思考相關辯詞，且在偵訊時加以陳
      述。
    3.被告范耀明既於案發當日即已知悉警方在現場另查獲麻紗
      手套1 副，且依據其與被告郭添生上開通聯紀錄所示，被
      告范耀明於案發當日下午5 時37分51秒、下午5 時50分41
      秒、下午5 時58分33秒、下午6 時9 分22秒、下午6 時19
      分14秒、下午6 時31分46秒、下午6 時51分9 秒、下午6
      時54分30秒及下午7 時42分23秒許（被告范耀明於當日下
      午4 時30分許製作完成警詢畢露），與被告郭添生通話高
      達8 次之多，是在被告郭添生於案發當日即急於瞭解警方
      查緝進度與方向，而委託證人詹德欽予以刺探之情形下，
      倘若現場所查獲之麻紗手套，並非被告郭添生所遺留，而
      係證人潘俊文或其他承辦員警所栽贓，則被告郭添生於10
      0 年1 月25日檢察官第1 次傳訊時，何以不加任何抗辯，
      亦簡單辯稱不知現場手套為何人所有（見苗栗地檢署100
      年度偵字第331 號卷第41頁）？而渠等2 人於證人潘俊文
      第1 次接受交互詰問時，何以亦絲毫未曾提及此事？且被
      告范耀明於100 年7 月6 日檢察官詰問時，以證人身分作
      證時，又何以再證稱：「（問：在現場附近有撿到1 支花
      麻紗手套，是原來在你車上的手套嗎？）是。（問：是你
      掉的還是郭添生掉的？）那時候我下去帶了4 、5 個手套
      ，是要裝福壽螺用的。（問：你不記得是你掉的還是郭添
      生掉的？）那時候只有我下去。（所以是你掉的？）對。
      」等語，並直至100 年10月26日本院提示全卷卷證完畢後
      ，距離案發當時已1 年有餘之際，相關蒐證錄影資料（依
      據證人潘俊文所述現場蒐證錄影紀錄係以巡邏車行車紀錄
      器為之）及馬鳴派出所出入監視紀錄均已遭覆蓋後，始提
      出抗辯？益徵其動機可議。
    4.再本件經本院2 度傳喚證人潘俊文到庭，就被告范耀明上
      開抗辯及聲請調查證據進行查證，證人潘俊文已就未曾自
      被告范耀明上開車輛中取出麻紗手套栽贓，以及如何移動
      被告范耀明上開車輛，且相關監視紀錄資料早已遭覆蓋等
      情，結證明確，足認被告范耀明此部分之抗辯與聲請調查
      證據，均無理由且屬無法再行調查之證據，洵無法對其為
      有利之認定。
（十五）證人陳德欽雖於審理時證稱其曾於案發當日，為被告郭添
      生出面，撥打電話詢問馬鳴派出所相關案情，且被告郭添
      生於當日下午4 時許，到達其住處時，係穿著白色上衣及
      藍白拖等語，然其所證述之內容，苟非與被告范耀明及郭
      添生是否行竊無關，即係距離案發已有12小時之被告郭添
      生衣著狀態，顯然無法對被告范耀明及郭添生為有利之認
      定。
（十六）末被告范耀明及郭添生自警詢迄至審理間，供詞反覆，且
      2 人就當日行蹤，語多矛盾，更見其情虛。此外，被告范
      耀明及郭添生上揭犯罪事實，復經證人即臺電公司技術員
      張柏松於警詢及偵訊時證述明確，並有秀水鄉犯罪現場照
      片12張、監視器翻拍照片4 張、99年9 月10日電力線路失
      竊現場調查報告表（含附件）、張柏松贓物認領保管單各
      1 份在卷可憑，足認本件被告范耀明與郭添生共同竊取臺
      電公司上開電纜線之加重竊盜犯行，事證明確，堪以認定
      ，應依法論科。
四、查本件雖因被告范耀明及郭添生於案發當時逃匿，而未能扣
    得渠等犯罪工具，但依卷附秀水鄉犯罪現場編號1 、2 、4
    照片所示，臺電公司上開遭盜取之電纜線，其斷點切口整齊
    ，塑膠外皮與其中銅線，毫無遭受蠻力拉扯而不規則延伸或
    差參不齊之情形，顯見係遭利器剪斷無疑。而上開遭竊電線
    ，具有相當直徑，此觀之上開現場照片自明，是被告范耀明
    及郭添生所使用之工具，必具有相當強度，始足當之。因此
    ，若以上開足以剪斷前開電線之工具投擲、刺戳或擊打人體
    ，客觀上自足以對人之生命、身體及安全構成危害，而屬刑
    法上兇器無疑。另承辦員警於被告范耀明上開車輛上所發覺
    之鋁梯、電線剪及伸縮杆等物品，其放置處所係位於距離案
    發現場數百公尺外之便利超商停車場，是其雖均可供兇器使
    用，然尚難認係被告范耀明等2 人攜至現場之犯罪工具，併
    此敘明。
五、核被告范耀明與郭添生所為，係犯刑法第321 條第1 項第3
    款攜帶兇器加重竊盜罪。被告范耀明及郭添生2 人，就上開
    加重竊盜犯行間，有犯意聯絡及行為分擔，應論以共同正犯
    。被告郭添生前因竊盜案件，於97年6 月16日，經本院以97
    年度易字第390 號判處有期徒刑1 年、1 年，應執行有期徒
    刑1 年8 月確定；又因施用毒品案件，於同年10月7 日，經
    本院以97年度易字第765 號判處有期徒刑4 月確定；上開2
    罪經合併定應執行刑有期徒刑1 年10月確定，於99年1 月25
    日縮短刑期執行完畢，有苗栗地檢署刑案資料查註紀錄表及
    臺灣高等法院被告前案紀錄表各1 份在卷可憑，其於受徒刑
    之執行完畢後，5 年以內故意再犯本案有期徒刑以上之罪，
    為累犯，應依刑法第47條第1 項規定加重其刑。
六、爰審酌被告范耀明雖僅於80年間曾因竊盜案件，經臺灣新竹
    地方法院判處有期徒刑4 月確定，於99年8 月30日，因竊盜
    案件，為苗栗地檢署聲請簡易判決處刑（於99年10月28日經
    本院以99年度苗簡字第865 號判處拘役20日確定），被告郭
    添生於5 年內，則有數次竊盜與毒品前科，此觀之卷附被告
    范耀明等2 人苗栗地檢署刑案資料查註紀錄表及臺灣高等法
    院被告前案紀錄表自明，惟渠等自案發迄至審理，均矢口否
    認犯罪，且供詞反覆，被告范耀明復於證據調查完畢，提示
    全卷卷證後，再以遭受警員栽贓為由，聲請調取早經覆蓋之
    案發當時相關蒐證錄影紀錄，蓄意拖延訴訟，嚴重浪費司法
    資源，致使承辦員警潘俊文於公忙之際，3 度前來本轄作證
    ，其更於承辦員警潘俊文表示事隔已久，相關資料已因正常
    程序遭到覆蓋後，任意加以指責，而以司法受害者自居，犯
    罪後態度極其惡劣，且2 人遠赴外地行竊供公眾使用之電纜
    線，犯意實屬堅決，暨被告范耀明為鐵工，離婚，與兒子同
    住，國中畢業，被告郭添生為臨時工，與母親及兒子同住，
    離婚，國中畢業，以及渠等犯罪之動機、目的、手段、犯罪
    所生危險與損害程度等一切情狀，認檢察官就被告范耀明上
    開犯行求處有期徒刑1 年，尚屬過輕，就被告郭添生求處有
    期徒刑1 年6 月，容屬過重，爰量處如主文所示之刑。
七、至檢察官另聲請對被告郭添生併予宣告強制工作部分。惟按
    保安處分係對受處分人將來之危險性所為含有社會隔離、拘
    束身體自由性質之處置，以達教化與治療之目的，乃為刑罰
    之補充制度，本諸法治國家保障人權之原理及刑法之保護作
    用，其法律規定之內容，應受比例原則之規範，使保安處分
    之宣告，與行為人所為行為之嚴重性、行為人所表現之危險
    性以及對於行為人未來行為之期待性相當，而保安處分中之
    強制工作，旨在對嚴重職業性犯罪及欠缺正確工作觀念或無
    正常工作因而犯罪者，強制其從事勞動，以學習一技之長及
    正確之謀生觀念，使其日後重返社會，能適應社會生活，此
    觀修正前之刑法第90條第1 項及竊盜犯贓物犯保安處分條例
    第3 條第1 項規定，均係本此意旨而制定，而由法院視行為
    人之危險性格，決定應否交付強制工作，以達特別預防之目
    的，修正後之該等規定雖刪除關於常業犯宣告強制工作之規
    定，其餘情形仍應本諸比例原則以審酌是否有宣告強制工作
    之必要（司法院大法官釋字第471 號解釋意旨參照）。查被
    告郭添生固因加重竊盜案件，於97年6 月16日，經本院以97
    年度易字第390 、487 號判處有期徒刑1 年、1 年，應執行
    有期徒刑1 年8 月確定，然其嗣後所為之加重竊盜犯行，乃
    係於本件案發過後，始經本院及臺灣高等法院臺中分院判刑
    確定（於99年12月30日經本院以99年訴字第787 號判處有期
    徒刑1 年5 月確定，另於100 年1 月25日經臺灣高等法院臺
    中分院以99年度上易字第1704號判處有期徒刑1 年4 月確定
    ），是尚難認其於為本件犯行時，已有犯罪之習慣，或因遊
    蕩、懶散成習而為本件犯行，自不宜逕將其事後確定之犯罪
    事實與本案犯行直接予以結合，因此，本院審酌被告郭添生
    上開犯罪情節，認判處如主文所示之刑，應認足收遏止並矯
    治其犯罪行為之效果，而尚無併予宣告強制工作之法定事由
    ，爰不另為強制工作之宣告，併予敘明。
八、另本件被告郭添生遺留在秀水鄉犯罪現場，以及被告范耀明
    攜帶前往馬鳴派出所之麻紗手套各1 副，雖為渠等犯罪所使
    用之工具，且均為被告范耀明所有，但既未經扣案，且檢察
    官亦無積極證據證明仍然存在，復非違禁物，為免將來執行
    困難，爰不併予宣告沒收，附此敘明。
貳、無罪部分：
一、公訴意旨另以：被告范耀明於99年12月13日凌晨1 時許，在
    苗栗縣後龍鎮○○○路旁龍鎮餐廳後面產業道路，基於為自
    己不法所有之意圖，持自備客觀上足供兇器使用之老虎鉗1
    支及電線螺桿2 支等工具，攀爬至電線桿上，剪下電線桿上
    屬臺電公司所有而由方文賢所管領之營運用輸電纜線，以此
    方式竊得多根電線桿之電纜線共87公尺；又於99年12月13日
    凌晨2 時許，至苗栗縣苗栗市臺6 線聯合大學旁，基於意圖
    為自己不法之所有，持上開工具，攀爬至電線桿上，剪下電
    線桿上屬臺電公司所有而由林暐捷所管領之營運用輸電纜線
    ，以此方式竊得多根電線桿之電纜線共134.2 公尺（共價值
    3261.06 元）。嗣經警另案監聽毒品案件，發現范耀明欲銷
    贓而查獲。因認被告范耀明涉有刑法第321 條第1 項第3 款
    攜帶兇器加重竊盜罪嫌。
二、按犯罪事實應依證據認定之，無證據不得認定犯罪事實；被
    告或共犯之自白，不得作為有罪判決之唯一證據，仍應調查
    其他必要之證據，以察其是否與事實相符；不能證明被告犯
    罪者，應諭知無罪之判決，刑事訴訟法第154 條第2 項、第
    156 條第2 項、第301 條第1 項分別定有明文。又犯罪事實
    之認定，應憑證據，如未能發現相當證據，或證據不足以證
    明，自不能以推測或擬制之方法，以為裁判基礎；而認定犯
    罪事實所憑之證據，無論其為直接或間接證據，在訴訟上之
    證明均須於通常一般之人均不致有所懷疑而得確信其為真實
    之程度，始得據為有罪之認定，倘其證明尚未達到此一程度
    而有合理之懷疑存在，以致無從形成對被告不利之確信時，
    依據罪疑利益歸於被告之法則，即應儘先為有利被告之判斷
    ，不得徒憑主觀上之臆測遽行排除有利於被告之可能（最高
    法院76年臺上字第4986號判例意旨參照）。
三、公訴意旨認被告范耀明涉有上開攜帶兇器加重竊盜罪嫌，無
    非係以被告於100 年1 月21日警詢中自白（被告范耀明於10
    0 年3 月2 日上午10時29分偵訊筆錄，業經公訴檢察官當庭
    捨棄）、證人方文賢、林暐捷於警詢時證述、證人即承辦偵
    查佐古育良、詹益昌於審理時證述及卷附通訊監察譯文，且
    扣得銅線10公尺、老虎鉗1 支及電線螺桿2 支為據。惟查：
（一）證人方文賢於警詢時，固證稱其於99年12月14日下午1 時
      30分許，發覺位於苗栗縣後龍鎮龍鎮餐廳附近之民航幹16
      支5 支3-5 電桿，遭竊電纜線87公尺，隨即於同日下午2
      時15分向竹南分局外埔派出所報案等語，證人林暐捷亦於
      警詢時證稱，臺電公司位於苗栗市臺6 線聯合大學附近之
      聯合幹20支3-支7 電桿，遭竊電纜線134.2 公尺等語，並
      提出電力/ 訊線路失竊現場調查報告表2 紙為證。
（二）然經函詢臺電公司設置於聯合大學附近之電纜線遭竊時間
      ，臺電公司苗栗區營業處於100 年9 月27日以D 苗栗字第
      10009003001 號函復以：「三、聯合幹20支3-支7 中性線
      22平方裸硬銅線遭竊，係苗栗縣警察局刑事組於100 年1
      月21日捕獲竊賊，電話通知本處派員指認贓物，於刑事組
      內竊賊稱贓物竊自上述桿號，本處隨即指派方文賢君赴現
      場拍照及赴南苗派出所報案，紀錄如來函所附『電力/ 訊
      線路失竊現場調查報告表』。」。且證人方文賢於審理中
      ，本院訊問時亦結證稱：「（問：是不是有在100 年1 月
      21日到警察局作筆錄？）是。（問：當日是否發現聯合大
      學附近電線被盜剪？）無，那天下午四點上班，刑警大隊
      通知我們去認領贓物，他就說這些贓物是被告范耀明去竊
      剪聯合大學的電線，他做完筆錄作筆錄說他有偷竊，警察
      就叫我自己去聯合大學那邊看，我到現場去看真的有被偷
      ，我就去南苗派出所備案。」等語，並於當日檢察官訊問
      時結證稱：「（問：你們是刑警大隊跟你們講的，你們去
      清查確實有失竊這些的電線？）對。（問：所以你們沒辦
      法知道何時失竊？）沒有辦法。」、「（問：100 年1 月
      21日去刑大做的筆錄關於龍鎮餐廳附近被剪的電線？）現
      場有一些電線，請我們看一看是否我們的電線，那說是被
      告在作筆錄時候有提到是到龍鎮與聯合大學偷的，所以我
      們才又去聯合大學看，龍鎮我沒有去。（問：可是依筆錄
      是臺電於99年12月14日報案的？）這可能是另外一個同事
      去報案的。（提示警詢筆錄）。但這不是我去報案的，可
      能剛好抓到同一個人所以筆錄作成一起。（問：龍鎮也是
      你負責的嗎？）不是我負責的，我不知道是哪位同事負責
      的，要回去查。」等語。可知不論證人方文賢或是林暐捷
      ，均係在事後發覺電纜線遭竊，始前往現場檢查處理並報
      案，2 人均未目擊何人行竊。
（三）又依據卷附門號0000000000號行動電話通訊監察譯文，被
      告范耀明固曾以門號0000000000號行動電話與前開門號持
      用者聯繫，雙方並在電話中有疑似對方欲向被告范耀明收
      購電纜線，被告范耀明表示手上約有50、60（公斤）之數
      量等對話，然細觀上開通訊監察譯文，該次通話係發生於
      99年11月21日下午5 時31分，顯然早於起訴書所認定被告
      范耀明2 次行竊之99年12月13日。是被告范耀明於上開通
      訊監察譯文中之對話，其所述內容，顯屬他事，而與本件
      起訴書所指之99年12月13日2 次竊盜犯行無關。因此，上
      開通訊監察譯文，自不得作為被告范耀明於100 年1 月21
      日警詢自白之輔助證據。
（四）再本件雖扣有老虎鉗、電線螺桿及銅線10公尺在案。然觀
      之卷附聯合大學旁電纜線失竊現場照片（100 年偵字第11
      72號卷第34頁下方），案發現場電桿上，明顯垂掛有一端
      遭人剪斷之電纜線一條，而參之苗栗縣警察局刑警大隊10
      0 年1 月21日下午2 時所製作之扣押筆錄，其扣押執行處
      所明確記載為「苗栗縣苗栗市臺6 線聯合大學旁」，扣得
      物品為「臺灣電力公司電纜線（裸硬銅線）10公尺」。因
      此，被告范耀明於100 年11月16日審理時辯稱：「其實在
      我家沒有查獲電纜線，是他帶我去現場的時候，他從現場
      拉下來一條電纜線。」等語，即非無據。另證人詹益昌於
      審理中檢察官詰問時結證稱：「（問：被告家裡查扣的螺
      絲電桿插銷，有沒有帶到兩個竊案現場嘗試插進去電桿的
      洞口？）沒有。」等語，是本件扣案之電線螺桿，是否確
      可插入案發現場之電桿，即非無疑。又縱扣案之電線螺桿
      可插入案發現場電桿，然被告范耀明是否確曾使用扣案之
      電線螺桿攀上電桿，並以扣案之老虎鉗剪取案發現場之電
      纜線，亦屬無人目擊，而僅有被告范耀明於100 年1 月21
      日之警詢自白。
（五）證人古育良、詹益昌雖於審理時，到庭結證稱：渠等於10
      0 年1 月21日製作被告范耀明警詢筆錄時，並未曾以任何
      不正方法取供等語，且經本院當庭勘驗該次警詢錄音光碟
      ，亦未發現渠等於詢問過程中，有任何強暴、脅迫或利誘
      之不當行為。然縱被告范耀明於100 年1 月21日之警詢供
      述係出於自由意志，但在缺乏其他積極證據佐證之情形下
      ，仍不得僅以其上開自白，遽認其確有起訴書所指竊取龍
      鎮餐廳及聯合大學附近電纜線之事實。遑論其自同年1 月
      28日第2 次警詢起，迄至本院100 年11月16日辯論終結止
      ，均堅詞否認犯罪，
（六）另被告范耀明固於100 年1 月21日接受警方調查時，陪同
      前往聯合大學及龍鎮餐廳附近犯罪現場拍照，惟依證人方
      文賢上開所述，龍鎮餐廳附近電纜線遭竊乙案，臺電公司
      係於99年12月14日報案，是在警方100 年1 月21日詢問被
      告范耀明之際，顯已可透過內部查詢系統，得知遭竊地點
      及部分細節，而聯合大學附近電纜線遭竊部分，依據卷附
      現場照片所示，更屬一望及知。因此，實無法排除被告范
      耀明於審理時所辯，龍鎮餐廳及聯合大學部份，係應承辦
      員警要求而交出案件之可能性。
四、綜上所述，本件既乏積極事證證明被告范耀明於99年12月13
    日凌晨，分別在龍鎮餐廳及聯合大學附近，以扣案之老虎鉗
    及電線螺桿，竊取臺電公司電纜線，自難僅以被告范耀明於
    100 年1 月21日警詢中自白，遽認被告范耀明確有刑法第
    321 條第1 項第3 款之攜帶兇器加重竊盜犯行。檢察官就此
    部分所提出之證據資料及調查證據之結果，尚無法說服本院
    形成被告范耀明有罪之心證。此外，復查無其他積極證據，
    足認被告范耀明有何公訴意旨所指之竊盜犯行，揆諸首揭法
    條、判例及說明，自應為被告范耀明無罪之諭知。
據上論斷，應依刑事訴訟法第284 條之1 、第299 條第1 項前段
、第301 條第1 項，刑法第321 條第1 項第3 款、第28條、第47
條第1 項，刑法施行法第1 條之1 ，判決如主文。
本案經檢察官黃智勇到庭執行職務。
中    華    民    國   100    年    11    月    30    日
                刑事第一庭法  官  梁晉嘉
以上正本證明與原本無異。
如不服本判決應於收受判決後10日內向本院提出上訴書狀，並應
敘述具體理由。其未敘述上訴理由者，應於上訴期間屆滿後20日
內向本院補提理由書( 均須按他造當事人之人數附繕本) 「切勿
逕送上級法院」。告訴人或被害人如對本判決不服者，應具備理
由請求檢察官上訴，其上訴期間之計算係以檢察官收受判決正本
之日期為準。
                          書記官  楊佳紋
中    華    民    國   100    年    11    月    30    日
中華民國刑法第321條
（加重竊盜罪）
犯竊盜罪而有下列情形之一者，處 6 月以上、5 年以下有期徒
刑，得併科新臺幣 10 萬元以下罰金：
一、侵入住宅或有人居住之建築物、船艦或隱匿其內而犯之者。
二、毀越門扇、牆垣或其他安全設備而犯之者。
三、攜帶兇器而犯之者。
四、結夥三人以上而犯之者。
五、乘火災、水災或其他災害之際而犯之者。
六、在車站、埠頭、航空站或其他供水、陸、空公眾運輸之舟、
    車、航空機內而犯之者。
前項之未遂犯罰之。